# 请教陈版主关于 16 号解释落地的问题

提问人：公子一尘 时间：2023-10-27 20:11:12
陈版主，之前公司已就使用权资产和租赁负债按照净额法确认了递延所得税资产，在 23 年适用 16 号解释的时候，正常是直接还原出等额的递延所得税资产和递延所得税负债，不影响留存收益的金额。那么是按照租赁负债的账面价值还原 21 年末和 22 年末的递延所得税资产，然后减去之前净额法确认的递延所得税资产得到 21 年末和 22 年末的递延所得税负债嘛?

回答人：chenyiwei
可以把主帖中的倒挤方法作为一种逆向的检验方法，但不建议直接利用该方法测算租赁负债的应有余额。建议分别以使用权资产、租赁负债的账面价值和计税基础为依据，分别测算各自的应纳税暂时性差异和可抵扣暂时性差异金额，据此计算递延所得税资产和负债。如果采用这种倒挤方法，则不利于使用交叉勾稽方式进行核对。